臺灣新北地方法院民事裁定
　　　111年度簡上字第284號
上  訴  人  陳美米
被 上訴 人  鄭名志
上列當事人間請求損害賠償事件，上訴人對於本院中華民國111
年3月30日本院板橋簡易庭110年度板簡字第2719號第一審判決提
起上訴，本院裁定如下：
    主  文
上訴人應於收受本裁定送達之日起5日內，具狀補正本件上訴上
訴理由，並按對造人數提出繕本。
    理  由
一、按提起上訴，應以上訴狀表明下列各款事項，提出於原第一
    審法院為之：㈠當事人及法定代理人。㈡第一審判決及對於該
    判決上訴之陳述。㈢對於第一審判決不服之程度，及應如何
    廢棄或變更之聲明。㈣上訴理由。上訴理由應表明下列各款
    事項：㈠應廢棄或變更原判決之理由。㈡關於前款理由之事實
    及證據。又上訴狀未表明上訴理由者，審判長得定相當期間
    命上訴人提出理由書，民事訴訟法第441條、第444條第1項
    、第444條之1第1項分別定有明文。上開規定於簡易程序第
    一審判決之上訴程序亦有準用，此觀民事訴訟法第436條之1
    第3項規定可明。
二、查上訴人對於本院板橋簡易庭110年度板簡字第2719號第一
    審判決（下稱原審判決）提起上訴，但原審判決駁回上訴人
    之訴及假執行之聲請，而上訴狀僅載稱上訴聲明：「一、原
    判決廢棄。二、上開廢棄部分，請改判被上訴人應給付上訴
    人新臺幣263,750元，及（書狀誤載為「即」，茲予更正）
    自原審起訴狀繕本送達翌日起至清償日止，按年息5%計算之
    利息。三、上訴人願供擔保請准宣告假執行。」卻未載明上
    訴理由。茲限上訴人於收受本裁定之日起5日內，提出上訴
    理由書及繕本，其應記載事項詳如附件所示。
三、爰裁定如主文。
中　　華　　民　　國　　111 　年　　12　　月　　5 　　日
             民事第三庭  審判長法  官   饒金鳳
以上正本係照原本作成。
本裁定不得抗告。
中    華    民    國   111    年    12     月    5    日
                                    書記官   李依芳  
附件
一、上訴理由應表明下列各款事項：
  （一）應廢棄或變更原判決之理由。
  （二）關於前款理由之事實及證據（關於事實，應分別記載上
        訴聲明有理由之事實、對於他造主張事實之承認與否、
        抗辯事實及與此等事項相關連之事實。應證事實如有多
        數證據，應全部記載。如係人證，應載明證人之姓名、
        住址、電話號碼、訊問事項及與應證事實之關係；如係
        書證，除已提出得引用者外，應先提出影本，原本俟開
        庭時提出），並應記載法律關係及法律見解（實務上或
        學說上）、提供相關資料，以利爭點之整理。
二、前開記載方式請以條列方式分段記載。
三、未於準備程序主張之事項，除有下列情形之一者外，於準備
    程序後行言詞辯論時，不得主張之：
  （一）法院應依職權調查之事項。
  （二）該事項不甚延滯訴訟者。
  （三）因不可歸責於當事人之事由不能於準備程序提出者。
  （四）依其他情形顯失公平者。
四、未提出上訴理由書，或未說明逾期提出上訴理由書之理由者
    ，本院得駁回再提出之攻擊或防禦方法，或於判決時依全辯
    論意旨斟酌之。